臺灣高等法院刑事裁定　　　　　　　 100年度交抗字第1070號
抗告人　即
原處分機關　交通部公路總局臺北區監理所蘆洲監理站
法定代理人　魏武盛
受處分人即
聲明異議人　張志成
上列原處分機關因受處分人違反道路交通管理處罰條例案件，不
服臺灣板橋地方法院中華民國100 年7 月26日所為交通事件裁定
（100 年度交聲字第2510號），提起抗告，本院裁定如下：
    主  文
原裁定撤銷。
異議駁回。
    理  由
一、原處分機關抗告意旨略以：本件裁決書於民國98年10月2 日
    依法寄存於受處分人張志成位於臺北縣三重市（改制後為新
    北市三重區○○○街39巷22之3 號住所，有送達證書在卷可
    憑，則受處分人遲至100 年7 月12日始聲明異議，顯已逾20
    日之聲明異議期間等語。
二、按「抗告程序除準用刑事訴訟法有關規定外，並準用前章之
    規定。」「抗告法院認為抗告有理由者，應以裁定將原裁定
    撤銷；於有必要時，並自為裁定。」道路交通事件處理辦法
    第25條、刑事訴訟法第413 條分別定有明文。次按受處分人
    不服第8 條主管機關所為之處罰，得於接到裁決書之翌日起
    20日內，向管轄地方法院聲明異議，道路交通管理處罰條例
    第87條亦有明文。
三、經查：受處分人就本件交通違規事件，前經原處分機關於98
    年9 月28日作成北監蘆字第裁46-A00000000號裁決書交由郵
    務機關送達，惟郵務機關送達至受處分人位於新北市○○區
    ○○街39巷22之3 號（與本件車籍所在地及受處分人聲明異
    議狀所載地址相同）住所時，未獲會晤本人，亦無受領文書
    之同居人、受僱人或應受送達處所接收郵件之人員，郵務機
    關依法於98年10月2 日為寄存送達，足認本件裁決書已合法
    送達，並自寄存之日起經10日發生效力，受處分人如對原處
    分機關所為之處罰不服，自應於裁決書合法送達之翌日起20
    日內向管轄地方法院聲明異議。惟抗告人迨至原處分機關將
    本件裁決移送法務部行政執行署板橋行政執行處後，始於10
    0 年7 月12日向原處分機關聲明異議，此有上開裁決書、交
    通部公路總局臺北區監理所蘆洲監理站送達證書、受處分人
    聲明異議狀上「公路總局臺北區監理所蘆洲監理站第三股收
    件章」戳章在卷可稽（見原法院卷第4 頁、第7 頁、第8 頁
    、第9 頁），縱令加計在途期間，受處分人之聲明異議仍逾
    20日之法定期間，其異議於法未合，且無從命其補正，換言
    之，依先程序後實體之法理，受處分人之聲明異議既已逾法
    定期間，則法院自不得就本件實體事項加以審酌。抗告意旨
    指稱本件裁決書業經合法送達，該處分即發生效力，原審竟
    予以撤銷，顯有違誤等語，經核為有理由，受處分人之聲明
    異議已有程序上之瑕疵，且該瑕疵無從補正，原審法院未審
    酌上情而裁定撤銷原處分，即有未洽。本院認抗告有理由，
    爰將原裁定撤銷，並自為裁定。
四、據上論結，依道路交通事件處理辦法第25條、刑事訴訟法第
    413 條，裁定如主文。
中    華    民    國    100    年    8    月    25    日
                  刑事第四庭   審判長法  官  陳筱珮
                                     法  官  陳玉雲
                                     法  官  邱滋杉
以上正本證明與原本無異。
不得再抗告。
                                     書記官  劉貞達
中    華    民    國    100    年    8    月    25    日